【裁判字號】    97,訴,1330
【裁判日期】    970515
【裁判案由】    毒品危害防制條例
【裁判全文】
臺灣板橋地方法院刑事判決              97年度訴字第1330號
公  訴  人  臺灣板橋地方法院檢察署檢察官
被      告  甲○○
上列被告因違反毒品危害防制條例案件，經檢察官提起公訴（97
年度毒偵字第2232號），嗣因被告於本院準備程序中就被訴事實
為有罪之陳述，本院告知被告簡式審判程序之旨，並聽取當事人
之意見後，由本院合議庭裁定改由受命法官獨任依簡式審判程序
進行，判決如下：
    主  文
甲○○施用第一級毒品，處有期徒刑陸月。又施用第二級毒品，
，處有期徒刑月。應執行有期徒刑柒月。
    事  實
一、甲○○前於民國93年間，因施用毒品案件，經依本院93年度
    毒聲字第1517號裁定送勒戒處所觀察勒戒後，認有繼續施用
    毒品之傾向，由本院以94年度毒聲字第1280號裁定令入戒治
    處所施以強制戒治，嗣經評定認無繼續強制戒治之必要，而
    於95年2 月17日停止戒治出所執行完畢，並由臺灣板橋地方
    法院檢察署檢察官於95年4 月24日以95年度戒毒偵字第153
    號為不起訴處分確定；另於96年間，因施用第二級毒品案件
    ，經臺灣臺北地方法院以96年度易字第2496號判決有期徒刑
    3 月，並於96年12月26日確定（於97年3 月29日始入監服刑
    ，尚未執行完畢，於本案未構成累犯）。詎仍不知悔改，於
    前開強制戒治執行完畢後5 年內，復基於施用第一級毒品海
    洛因（以下簡稱海洛因）及施用第二級毒品甲基安非他命（
    以下簡稱甲基安非他命）之犯意，於97年2 月19日某時，在
    臺北市萬華區某旅館內（起訴書略載為於97年2 月20日2 時
    6 分許為警採尿前26小時、96小時內某時，在某不詳地點）
    ，以將海洛因摻水注入針筒後注射之方式，施用海洛因1 次
    ，及以將甲基安非他命置入其臨時組裝而成之玻璃吸食器，
    用火燒烤成煙霧後吸食之方式，施用甲基安非他命1 次。嗣
    於97年2 月19日19時23分許，在臺北縣三重市○○街64巷17
    號2 樓為警查獲，經警採集其尿液送驗而查悉上情。
二、案經臺北縣政府警察局三重分局報告臺灣板橋地方法院檢察
    署檢察官偵查起訴。
    理  由
壹、程序方面：
    查本件被告甲○○所犯並非死刑、無期徒刑、最輕本刑為三
    年以上有徒刑之罪或高等法院管轄第一審案件，而其於準備
    程序進行中，被告先就被訴事實為有罪之陳述，經法官告知
    簡式審判程序之旨，並聽取公訴人及被告之意見後，本院認
    適宜改依簡式審判程序進行，爰依刑事訴訟法第273 條之1
    第1 項、第284 條之1 規定，由本院合議庭以裁定由受命法
    官獨任進行簡式審判程序，合先敘明。
貳、實體方面：
一、上揭事實，業據被告甲○○於本院審理時坦承不諱。又被告
    為警查獲時所採其尿液送驗結果，係呈安非他命類（含甲基
    安非他命）陽性反應及嗎啡陽性反應，此有臺北縣政府警察
    局三重分局查獲毒品案件被移送者姓名、代碼對照表（代碼
    編號：C0000000）、台灣檢驗科技股份有限公司於97年3 月
    6 日出具之濫用藥物尿液檢驗報告（報告編號：CH/2008/20
    394） 各1 份在卷可稽。又按海洛因經注射或吸入人體後，
    約百分之八十於24小時內自尿中排出，一般而言，尿液中能
    否驗出嗎啡陽性反應與其投與量、投與途徑、採尿時間、個
    人體質及檢測方法之靈敏度有關，國外曾有文獻報導注射6
    毫克之海洛因鹽酸鹽，其代謝物嗎啡之平均可檢出時限約為
    26 小 時，業經行政院衛生署藥物食品檢驗局於81年9 月8
    日以藥檢壹字第8114885 號函述綦詳。次按甲基安非他命經
    口服投與後，約百分之七十於24小時內自尿中排出，約百分
    之九十於九十六小時內自尿中排出，由於目前國內尿液中甲
    基安非他命之檢驗僅為鑑定其是否呈陽性反應，尚未定其含
    量，且甲基安非他命成分之檢出與其投與方式、投與量、個
    人體質、採尿時間與檢測儀器之精密度等諸多因素有關，因
    此僅憑尿液中呈甲基安非他命陽性反應，並無法確實推算吸
    食時間距採集時間之長短，惟依上述資料推斷，最長可能不
    會超過4 日即96小時，此經行政院衛生署藥物食品檢驗局於
    81年2 月8 日以（81）藥檢壹字第001156號函釋明在案。據
    上，被告之尿液經以氣相層析質譜儀分析法檢驗，既係呈嗎
    啡及甲基安非他命陽性反應，顯見被告應有在前揭犯罪時間
    施用海洛因及甲基安非他命之行為甚明，被告之自白核與事
    實相符，足堪採信為真實。又查，被告前於93年間，因施用
    毒品案件，經依本院93年度毒聲字第1517號裁定送勒戒處所
    觀察勒戒後，認有繼續施用毒品之傾向，由本院以94年度毒
    聲字第1280號裁定令入戒治處所施以強制戒治，嗣經評定認
    無繼續強制戒治之必要，而於95年2 月17日停止戒治出所執
    行完畢，並由臺灣板橋地方法院檢察署檢察官以95年度戒毒
    偵字第153 號為不起訴處分確定，此有臺灣高等法院被告前
    案紀錄表在卷可稽。綜上所述，足認被告前經強制戒治執行
    完畢釋放後，五年內再犯本件施用第一、二級毒品犯行。本
    案事證明確，被告犯行堪以認定，應依法論科。
二、查海洛因及甲基安非他命，分屬於毒品危害防制條例第2 條
    第2 項第1 、2 款所規定之第一、二級毒品，核被告所為，
    係犯毒品危害防制條例第10條第1 項、第2 項之施用第一、
    二級毒品罪。被告施用前持有第一、二級毒品之低度行為，
    各為進而施用第一、二級毒品之高度行為所吸收，均不另論
    罪。被告所犯上開二罪名，犯意各別，行為互殊，應予分論
    併罰。審酌被告有施用毒品前科，品行非佳，且曾經強制戒
    治執行完畢，竟再為本件施用毒品犯行，顯見其不思悔改，
    自制力亦顯不佳，足以戕害其身心，滋生其他犯罪，惡化治
    安，嚴重損及公益；惟另考量被告於犯後已坦承犯行，而其
    施用毒品行為於本質上係屬自我戕害行為，反社會性之程度
    應屬較低，且被告曾於97年3 月17日起至同年月28日止主動
    至聯合醫院昆明院區接受美沙冬治療，嗣因於同年3 月29日
    需入監服刑另案始中止治療，此有聯合醫院昆明院區出具之
    診斷證明書及上開前案紀錄表在卷可考，足徵被告已有意戒
    除毒害等一切情狀，各量處如主文所示之刑，併定其應執行
    之刑，以資懲儆。
據上論斷，應依刑事訴訟法第273 條之1 第1 項、第299 條第1
項前段，毒品危害防制條例第10條第1 項、第2 項，刑法第11條
前段、第51條第5 款，判決如主文。
本案經檢察官江祐丞到庭執行職務。
中    華    民    國    97    年    5     月    15    日
                  刑事第十一庭法  官  林淑婷
以上判決正本證明與原本無異。
如不服本判決，應於送達後十日內，向本院提出上訴狀（上訴書
狀應敘述具體理由）。
                              書記官  林金良
中    華    民    國    97    年    5     月    15    日
附錄本案論罪科刑法條全文：
毒品危害防制條例第十條
施用第一級毒品者，處六月以上五年以下有期徒刑。
施用第二級毒品者，處三年以下有期徒刑。


司法院資訊處製作；財團法人民間司法改革基金會備份。
